【裁判字號】    92,交抗,656
【裁判日期】    920627
【裁判案由】    違反道路交通管理處罰條例
【裁判全文】
臺灣高等法院交通事件裁定                        九十二年度交抗字第六五六號
    抗  告  人
    即受處分人  甲○○
右抗告人因違反道路交通管理處罰條例案件，不服臺灣士林地方法院九十一年度交聲
字第一二○八號，中華民國九十二年四月二十八日裁定，提起抗告，本院裁定如左：
    主  文
抗告駁回。
    理  由
一、按臨時停車時，在設有禁止臨時停車標誌、標線處所不得臨時停車；又汽車駕駛
    人，在設有禁止臨時停車標線、標誌處所臨時停車者，處新台幣（下同）三百元
    以上六百元以下罰鍰，道路交通安全規則第一百十一條第一項第三款及道路交通
    管理處罰條例第五十五條第三款分別著有明文。又所謂「臨時停車」指車輛因上
    、下人、客，裝卸物品，其引擎未熄火，停止時間未滿三分鐘，保持立即行駛之
    狀態，道路交通管理處罰條例第三條第九款亦有明文定之。
二、抗告人即受處分人甲○○於民國九十一年五月九日十一時三分許，駕駛車牌號碼
    ＡＺ─七五六八號自用小客車，臨時停置於臺北市○○路二七八號繪有紅色標線
    處，經臺北市政府警察局士林分局舉發其「在設有禁止臨時停車標線處所臨時停
    車」違規，認其違反道路交通管理處罰條例第五十五條第三款規定，裁處罰鍰六
    百元。
三、抗告意旨略以：其當時並未在該處停車，連下車之機會都沒有，即經警員指揮駛
    離，且從未承認該車停留一分鐘之久，況警員將其自第二車道攔下盤問、檢查，
    時間豈只二、三分鐘，又其是否臨時停車與警員所述在前之計程車及其他車輛有
    何關係？本案舉發並無證據，全係警員片面之詞。
四、經查：受處分人違規臨時停車上情，業經證人曾智宏警員證稱：當時有一計程車
    停在該處，經其舉發，而受處分人於其舉發計程車時在紅線處所違規臨停，停在
    計程車後。其於舉發計程車時，示意受處分人開走，但受處分人仍留在車內，引
    擎未熄火，沒有立即開走。其舉發完計程車時，計程車司機認為受處分人也有停
    車，應公平舉發，所以其又舉發受處分人，受處分人在該處停車約一分多鐘等情
    明確（見原審卷第十九至二十頁），其並提出前開計程車舉發單（見原審卷第二
    三頁）及本件取締紀錄影本（見原審卷第二二頁）為憑。依據該紀錄影本記載：
    於上開日期上午十一時，行經中正路二八二號前時，見營業小客車八Ｂ─三○二
    號違停且車上無人，依法予以舉發時，其後方一部ＡＺ─七五六八號自小客違停
    ，但駕駛座有人，以手勢指揮該自小客駛離，然該自小客仍停於紅線路段且其旁
    第一、二車道並無來車通行，因而予以舉發該項違規，惟該駕駛稱車上有人且未
    停滿一分鐘應不構成違規，經解釋法令違規人亦不接受因而予以舉發等語，足以
    認定受處分人有在上開時地，於紅線路段停車。且受處分人於原審供稱：其當時
    有慢慢切進去，不是倒退停車，在該處可能有一分鐘，因前後有計程車及機車，
    開出時要花一點時間（見原審卷第二十頁），可見受處分人確有違規臨時停車之
    行為。受處分人抗告所陳理由，核與其是否違規臨時停車之認定無關，徒指警員
    上開證詞不足憑信云云，亦不足採。
五、原審因而認原處分機關據以援引上開規定，裁處受處分人罰鍰新台幣六百元，並
    無不當，而駁回受處分人異議之聲明，經核並無不合。受處分人提起抗告，為無
    理由，應予駁回。
據上論結，應依道路交通案件處理辦法第二十六條、刑事訴訟法第四百十二條，裁定
如主文。
中      華      民      國    九十二    年      六      月    二十七    日
                              臺灣高等法院交通法庭
                                  審判長法  官  楊  照  男
                                        法  官  陳  炳  彰
                                        法  官  王  詠  寰
右正本證明與原本無異。
不得再抗告。
                                        書記官  駱  麗  君
中      華      民      國    九十二    年      六      月     三十     日


司法院資訊處製作；財團法人民間司法改革基金會備份。
